【裁判字號】    99,審易,622
【裁判日期】    990930
【裁判案由】    竊盜
【裁判全文】
臺灣新竹地方法院刑事判決            99年度審易字第622號
公  訴  人  臺灣新竹地方法院檢察署檢察官
被      告  乙○○
上列被告因竊盜案件，經檢察官提起公訴（99年度偵字第5882號
），經被告等於本院準備程序中，就被訴事實為有罪之陳述，經
告知被告等簡式審判程序之旨，並聽取檢察官、被告等之意見後
，經本院進行簡式審判程序，本院判決如下：
    主  文
乙○○犯竊盜罪，累犯，處有期徒刑肆月，如易科罰金，以新臺
幣壹仟元折算壹日。扣案之鑰匙壹支，沒收之。
    犯罪事實
一、乙○○前(1)於民國94年間，因毒品危害防治條例案件，經本
    院於94年11月22日以94年度訴字第780 號判決判處有期徒刑
    10月、有期徒刑6 月確定；(2)又於94年間，因竊盜案件，經
    本院於94年10月31日以94年度易字第658 號判決判處有期徒
    刑10月確定；上揭2 案嗣於96年7 月31日經本院以96年度聲
    減字第751 號裁定分別減刑為有期徒刑5 月、有期徒刑3 月
    、有期徒刑5 月，應執行刑有期徒刑10月確定(甲)；(3)又於94
    年間，因竊盜及妨礙公務案件，經本院於95年4 月14日以95
    年度易字第35號判決判處有期徒刑8 月、有期徒刑10月確定
    ；(4)再於95年間，因違反替代役實施條例案件，經本院於95
    年6 月30日以95年度竹簡字第248 號判決判處有期徒刑3 月
    確定；(5)另於95年間因違反毒品防治條例案件，經本院於95
    年6 月23日以95年度訴字第411 號判決判處有期徒刑10月確
    定；上揭(3)(4)(5)3 案嗣於96年7 月31日經本院以96年度聲減
    字第751 號裁定分別減刑為有期徒刑4 月、有期徒刑5 月、
    有期徒刑1 月15日、有期徒刑5 月、應執行刑有期徒刑1 年
    15日確定(乙)；上揭(甲)(乙)案接續執行，甫於97年6 月29日縮行
    期滿執行完畢。
二、詎乙○○不知悔改，基於意圖為自己不法所有之竊盜犯意，
    於99年7 月13日下午4 時許，在新竹縣竹東鎮○○街署立竹
    東醫院附近，用自備之鑰匙開起甲○○所有車牌號碼2H-778
    1 號，日產灰色，2000年份，1597C.C.，引擎號碼GA000000
    00號之自用小客車（業已發還甲○○），得手後將上開車輛
    之車牌兩面丟棄，改掛向不知情友人林孟慶借得車牌號碼6H
    -6861 號之車牌後供己代步使用，嗣於99年7 月22日晚上11
    時50分為警在新竹縣竹東鎮○○街59巷17弄16號前當場查獲
    ，並於車內起出乙○○所有之電子磅秤2 個、海洛因6 小包
    （含袋總重1.88公克）、安非他命1 小包（含袋重0.31公克
    ）、海洛因殘渣袋24個、夾練袋3 包、針筒3 支、生理食鹽
    水11支、刮杓7 支、酒精棉9 片、安非他命吸食器1 組（乙
    ○○所涉違反毒品危害防制條例案件，由臺灣新竹地方法院
    檢察署檢察官另案偵辦）及鑰匙1 把等物。
三、案經新竹縣政府警察局竹東分局報告臺灣新竹地方法院檢察
    署檢察官偵查起訴。
    理    由
一、程序部分：
    按除被告所犯為死刑、無期徒刑、最輕本刑為3 年以上有期
    徒刑之罪或高等法院管轄第一審案件者外，於前條第1 項程
    序進行中，被告先就被訴事實為有罪之陳述時，審判長得告
    知被告簡式審判程序之旨，並聽取當事人、代理人、辯護人
    及輔佐人之意見後，裁定進行簡式審判程序，刑事訴訟法第
    273 條之1 第1 項定有明文。本件被告乙○○所犯係死刑、
    無期徒刑、最輕本刑為3 年以上有期徒刑以外之罪，渠等於
    準備程序中就被訴事實為有罪之陳述，經告知簡式審判程序
    之旨，並聽取公訴人及被告乙○○之意見後，本院認為適宜
    進行簡式審判程序，合先敘明。
二、認定被告乙○○犯行所憑之各項證據：
（一）被告乙○○於警詢、偵查中之供述及本院準備程序、簡式
      審判程序時之自白。其稱：伊於99年7 月22日上上星期（
      正確日期忘記）凌晨某時許在新竹縣竹東鎮○○街署立竹
      東醫院附近用自備的鑰匙，撬開車牌號碼2H-7781 號、銀
      色自用小客車車門及發動該車輛而竊取之，並將原始車牌
      丟棄，改懸掛伊於99年6 月間向不知情友人林孟慶所借之
      車牌號碼6H-6861 號車牌，供己代步使用等語（見偵查卷
      第10、11、70頁，本院卷第36至38頁）。
（二）被害人甲○○於警詢中之證供。其稱：她於99年7 月12日
      晚上9 時許將所有車牌號碼2H-7781 號，日產灰色，2000
      年份，1597C.C.，引擎號碼GA00000000號之自用小客車停
      放在新竹縣竹東鎮○○街署立竹東醫院側門，嗣於99 年7
      月13日上午8 時11分發現不見，經報警處理後，警方於99
      年7 月23日上午10時許通知領回，車牌兩面未尋獲等語（
      見偵查卷第13至16頁）。
（三）扣案之鑰匙1 支（新竹縣政府警察局竹東分局扣押物品目
      錄表見偵查卷第24頁）。
（四）新竹縣政府警察局竹東分局贓物認領保管單、99年7 月22
      日扣押筆錄、扣押物品收據、新竹縣政府警察局車輛協尋
      電腦輸入單（編號P099073HN810P70 號）、新竹縣政府警
      察局車輛尋獲電腦輸入單（編號Ｚ00000000000000 號）、
      失車- 案件基本資料詳細畫面報表1 紙暨刑案查獲現場及
      扣案物照片計4 張等在卷可參（見偵查卷第18至22、25、
      38至41頁）。
（五）綜上，本件事證業臻明確，被告乙○○上揭犯行至堪認定
      ，均應依法予以論科。
三、論罪科刑：
（一）論罪：核被告乙○○本件所為，係犯刑法第320條第1項之
      普通竊盜罪。
（二）累犯：被告乙○○前於(1)94年間，因毒品危害防治條例案
      件，經本院於94年11月22日以94年度訴字第780 號判決判
      處有期徒刑10月、有期徒刑6 月確定；(2)又於94年間，因
      竊盜案件，經本院於94年10月31日以94年度易字第658 號
      判決判處有期徒刑10月確定；上揭2 案嗣於96年7 月31日
      經本院以96年度聲減字第751 號裁定分別減刑為有期徒刑
      5 月、有期徒刑3 月、有期徒刑5 月，應執行刑有期徒刑
      10月確定(甲)；(3)又於94年間，因竊盜及妨礙公務案件，經
      本院於95年4 月14日以95年度易字第35號判決判處有期徒
      刑8 月、有期徒刑10月確定；(4)再於95年間，因違反替代
      役實施條例案件，經本院於95年6 月30日以95年度竹簡字
      第248 號判決判處有期徒刑3 月確定；(5)另於95年間因違
      反毒品防治條例案件，經本院於95年6 月23日以95年度訴
      字第411 號判決判處有期徒刑10月確定；上揭(3)(4)(5)3 案
      嗣於96年7 月31日經本院以96年度聲減字第751 號裁定分
      別減刑為有期徒刑4 月、有期徒刑5 月、有期徒刑1 月15
      日、有期徒刑5 月、應執行刑有期徒刑1 年15日確定(乙)；
      上揭(甲)(乙)案接續執行，甫於97年6 月29日縮行期滿執行完
      畢等情，有臺灣高等法院被告前案紀錄表1 份在卷可稽，
      是被告乙○○前受有期徒刑執行完畢，於5 年以內故意再
      犯本件最重本刑為有期徒刑以上之罪，為累犯，應依刑法
      第47條第1 項之規定加重其刑。
（三）量刑：爰審酌被告乙○○除有上開構成累犯事由之前案紀
      錄外，另有違反槍砲彈藥刀械管制條例、違反替代役實施
      條例、竊盜等刑事前科；又被告乙○○正值壯年，竟不思
      守法自制，循正當途徑獲取所需，猶為貪圖一己之私，竊
      取被害人甲○○所有之車輛，並改懸掛車牌號碼6H-6861
      號之車牌後供己代步使用，對被害人甲○○造成追贓之困
      難及有礙財產犯罪之偵查，顯見被告乙○○法治觀念薄弱
      ，所為實不足取，惟念伊犯後坦承犯行不諱，態度尚可，
      犯罪手法亦屬平和，然所竊取之車輛已發還被害人甲○○
      領回，兼衡渠等犯罪之動機、目的、手段、智識程度等一
      切情狀，量處如主文所示之刑，以示懲儆。
（四）沒收：至扣案之鑰匙1 支（新竹縣政府警察局竹東分局扣
      押物品目錄表見偵查卷第24頁），係被告乙○○所有且供
      其竊取車牌號碼2H-7781 號自小客車所用之物，業據被告
      乙○○供承在卷（見本院卷第37頁），爰依刑法第38條第
      1 項第2 款規定，宣告沒收之。
據上論斷，應依刑事訴訟法第273 條之1 第1 項、第299 條第1
項前段，刑法第320 條第1 項、第47條第1 項、第41條第1 項前
段、第2 項、第38條第1 項第2 款，刑法施行法第1 條之1 第1
項、第2 項前段，判決如主文。
本案經檢察官洪期榮到庭執行職務。
中    華    民    國    99    年    9     月    30    日
                    刑事第九庭法  官    劉兆菊
以上正本證明與原本無異。
如不服本判決應於收受本判決後10日內向本院提出上訴書狀，上
訴書狀應敘述具體理由。上訴書狀未敘述上訴理由者，應於上訴
期間屆滿後20日內補提理由書狀於本院「切勿逕送上級法院」。
中    華    民    國    99    年    9     月    30    日
                              書記官    林兆嘉
附錄本案論罪科刑法條：
中華民國刑法第320條
意圖為自己或第三人不法之所有，而竊取他人之動產者，為竊盜
罪，處5年以下有期徒刑、拘役或5百元以下罰金。
意圖為自己或第三人不法之利益，而竊佔他人之不動產者，依前
項之規定處斷。
前二項之未遂犯罰之。

司法院資訊處製作；財團法人民間司法改革基金會備份。
